臺灣臺南地方法院民事判決
110年度訴字第810號
原      告  徐世瑞  
被      告  楊文嘉  

上列當事人間請求移放裝置等事件，經本院於民國110年8月9日
言詞辯論終結，判決如下：
    主      文
原告之訴駁回。
訴訟費用由原告負擔。
    事實及理由
一、原告起訴主張：
　㈠我是門牌號碼臺南市○區○○街00號房屋（下稱系爭房屋）之所
    有權人，相鄰的門牌號碼臺南市○區○○街00○0號是大樓（下
    稱系爭大樓），系爭大樓有五層樓，其頂樓陽台本設有蓄水
    池，地下室有專用抽水馬達室，頂樓亦有很大的平台。新置
    二大蓄水桶（下稱系爭水塔）竟設置在系爭大樓頂樓小高台
    上，緊鄰系爭房屋有凹槽，系爭房屋有突出的擋雨棚，恐地
    震有墜落之危害。前幾年有一婦人在此跳樓自殺，擋雨棚損
    壞至今仍未修復，餘悸猶存。系爭水塔之存在給我很嚴重的
    精神威脅，惡夢連連。　
　㈡被告去年清理蓄水池事前未通知，大水直沖系爭房屋，造成
    擋雨棚失膠，正值梅雨而不斷而且大雨傾盆，是因為被告在
    系爭房屋正上方五樓處施工鑽洞，導致嚴重漏水，我請人家
    修了花費新臺幣（下同）5萬元，被告卻置之不理，造成我
    精神嚴重威脅，生活不安，健康大受影響，我要求被告賠償
    我精神慰撫金5萬元等語。
　㈢聲明：
　⒈被告應將系爭水塔移除。
　⒉被告應給付原告10萬元。　　　　　
二、被告則抗辯以：
　㈠系爭大樓沒有委員會，里長請我義務幫忙，基於生命共同體
    我答應里長。去年五樓住戶跟我講水塔會滴水，我上樓查看
    ，真的有在滴水，我們就採取多數決，請住戶決定，後來決
    定要做，我就找土木工程說要三個禮拜，大樓不可能三個禮
    拜沒有水，而且工資也很貴，我就跟五樓的住戶商量買白鐵
    水塔就好，而且比較便宜，後來請工程公司來做並付工資，
    舊的水塔在門的上方，做好了沒有事情。今年一月工務局來
    查看說有人投訴，但工務局的人查看後表示沒有危險。
　㈡系爭大樓根本沒有洗蓄水池，本來前年要洗蓄水池，舊的蓄
    水池鐵蓋鎖住，工人說要撬壞我說不可以，就乾脆不要洗，
    只有洗地下室的二個蓄水池，地下室的抽水馬達抽到水溝，
    怎麼可能抽到系爭房屋。有一天原告跟我講頂樓的水沖到他
    們家的採光罩，我跟原告說不是這個原因，因為系爭房屋的
    採光罩用30幾年，採光罩本來就會退化，不是頂樓蓄水池造
    成。原告抗議後我去五樓看，那裡有一個洞，下雨水會從那
    邊沖下來，我幹嘛花錢去挖一個洞等語。
　㈢聲明：原告之訴駁回。　
三、得心證之理由：
　㈠原告為系爭房屋之所有權人，系爭大樓緊鄰系爭房屋，其上
    並設有系爭水塔等情，原告已提出建物登記第一類謄本以及
    照片4張（補字卷第17頁；訴字卷第23頁）為證，且有被告
    所提瞰視圖1張（訴字卷第53頁）可參，並為被告所無爭執
    ，是此部分事實自能先予認定。
　㈡按當事人主張有利於己之事實者，就其事實有舉證之責任，
    民事訴訟法第277條本文定有明文。查原告主張系爭水塔之
    設置以及被告清理蓄水池侵害其權利，在被告否認的情況下
    ，依據前述規定，自應由原告就其主張如何該當於民法第18
    4條侵權行為責任之構成要件，負擔舉證之責。申言之，原
    告應舉證證明系爭水塔之所有權人何以為被告，而非系爭大
    樓之全體住戶？被告就系爭水塔之設置違反何等禁止規範？
    如何可認已生危害原告權利之危險？系爭房屋因被告行為發
    生何種淹水或漏水情況？原告為此支出5萬元修繕費用之證
    明？原告雖然提出上述照片4張，然該等照片只能證明系爭
    房屋以及系爭大樓之相對位置關係，以及確有系爭水塔之設
    置，無法證明系爭水塔之存在確有危險性，並侵害原告權利
    。另外，原告所提出之臺南市政府永華聯合服務中心陳情案
    件登錄表4張以及臺南市政府工務局110年1月6日南市工使一
    字第1091616638號函、110年3月5日南市工使一字第1100298
    056號函、110年4月19日南市工使一字第1100477935號等函
    文（補字卷第19至31頁），僅能證明原告有持續就系爭水塔
    之設置問題向臺南市政府工務局陳情，惟臺南市政府工務局
    並未認定系爭水塔之設置有違反法令，僅促請原告洽專業機
    構鑑定。原告未再提出其他證據證明，足認原告並未就其主
    張盡其訴訟上之舉證責任，原告之主張自無可採。
四、綜上所述，原告未能證明被告對其有何侵權行為之存在，則
    其請求被告應將系爭水塔移除，以及給付10萬元，均無理由
    ，應予駁回。
五、本件事證已臻明確，兩造其餘之攻擊、防禦方法或所提證據
    ，經本院斟酌後，認為均不足以影響本判決之結果，無逐一
    論駁之必要，併此敘明。　　
六、訴訟費用之依據：民事訴訟法第78條。　　　　　
中　　華　　民　　國　　110 　年　　8 　　月　　30　　日
                  民事第一庭    法  官　廖建瑋  
以上正本係照原本作成。
如對本判決上訴，須於判決送達後20日內向本院提出上訴狀。
如委任律師提起上訴者，應一併繳納上訴審裁判費。
中　　華　　民　　國　　110 　年　　8 　　月　　30　　日
                                書記官　鄭梅君